臺灣高等法院刑事裁定
110年度聲字第4403號
聲  請  人  臺灣高等檢察署檢察官
受  刑  人  張維錚


                   （現於法務部○○○○○○○○○○○執     行中）
上列聲請人因受刑人數罪併罰有二裁判以上，聲請定其應執行之
刑（聲請案號：臺灣高等檢察署110年度執聲字第1985號），本
院裁定如下：
    主  文
張維錚犯如附表所示各罪所處之刑，應執行有期徒刑壹年參月。
    理  由
一、聲請意旨略以：受刑人因詐欺等數罪，先後經判決確定如附
    表，應依刑法第53條、第51條第5款、第50條第1項第1款、
    第2項（聲請意旨漏未記載，應予補充）之規定，定其應執
    行之刑，爰依刑事訴訟法第477條第1項聲請裁定等語。
二、按裁判確定前犯數罪者，併合處罰之，但得易科罰金之罪與
    不得易科罰金之罪，不在此限；前項但書情形，受刑人請求
    檢察官聲請定應執行刑者，依第51條規定定之；數罪併罰，
    有二裁判以上，依第51條之規定，定其應執行之刑；數罪併
    罰，分別宣告其罪之刑，宣告多數有期徒刑者，於各刑中之
    最長期以上，各刑合併之刑期以下，定其刑期，但不得逾30
    年，刑法第50條第1項第1款、第2項、第53條及第51條第5款
    定有明文。準此，如受刑人所犯之數罪中有原得易科罰金之
    罪者，因與他罪合併定執行刑，於裁判前所犯數罪兼有得易
    科罰金之罪與不得易科罰金之罪混合之情形時，應繫乎受刑
    人之請求與否，而非不問被告之利益與意願，一律併合處罰
    之。再按數罪併罰中之一罪，雖得易科罰金，惟因與不得易
    科之他罪併合處罰結果而不得易科罰金時，原可易科部分所
    處之刑，自亦無庸為易科折算標準之記載，有司法院釋字第
    144號解釋意旨可參。末按定應執行之刑，應由犯罪事實最
    後判決之法院對應之檢察署檢察官聲請該法院依上開規定裁
    定之，不能因犯罪之一部分所科之刑業經執行完畢，而認檢
    察官之聲請為不合法，予以駁回。至已執行部分，自不能重
    複執行，應由檢察官於指揮執行時扣除之，此與定應執行刑
    之裁定無涉（最高法院106年度台抗字第540號裁定意旨參照
    ）。
三、經查：
　㈠本件受刑人因犯如附表編號1至2所示之罪，先後經臺灣桃園
    地方法院及本院判處如附表所示之刑並業已確定在案；且附
    表編號2所示之罪，其犯罪時間係於附表編號1所示之罪判決
    確定日前所犯，而本院確為本件之最後事實審法院等情，有
    各該刑事判決書、本院被告前案紀錄表等附卷可憑。其中受
    刑人所犯如附表編號1所示之罪所處之刑雖得易科罰金，附
    表編號2所示之罪所處之刑則不得易科罰金，而符合刑法第5
    0條第1項但書規定，原不得合併定應執行刑。然受刑人業已
    請求檢察官就附表各編號所示之罪合併聲請定應執行刑，此
    有臺灣桃園地方法院檢察署調查受刑人是否聲請定應執行刑
    調查表在卷可稽（見本院卷第9頁），合於刑法第50條第2項
    之規定，茲檢察官就附表編號1至2所示之罪聲請合併定應執
    行刑，本院審核認其聲請為正當。
  ㈡又受刑人所犯如附表編號1所示之罪雖經法院判處6月以下之
    有期徒刑，而合於刑法第41條第1項前段得易科罰金之規定
    ，惟因本案合併定應執行刑之附表編號2所示之罪係屬不得
    易科罰金者，則上開各罪合併定應執行刑之結果，自亦不得
    易科罰金，而無須再諭知易科罰金之折算標準。至附表編號
    1所示之罪業已於108年8月15日易科罰金執行完畢，惟依前
    揭說明，該已執行部分乃檢察官將來指揮執行時應予扣除之
    問題，不影響本件定應執行刑之聲請，併此敘明。參照前揭
    規定及說明，本院就附表所示各罪定其應執行刑，參酌上開
    各罪宣告刑之總和上限、各刑中之最長期，且審酌受刑人犯
    罪之情節、侵害法益、行為次數等情狀，並就其所犯之罪整
    體評價其應受非難及矯治之程度，兼衡刑罰經濟與公平、比
    例等原則，復參以受刑人之意見（卷附本院定應執行刑陳述
    意見調查表參照；見本院卷第71頁），定其應執行之刑如主
    文所示。
四、據上論斷，應依刑事訴訟法第477條第1項，刑法第53條、第
    51條第5款、第50條第1項第1款、第2項，裁定如主文。
中　　華　　民　　國　　110 　年　　12　　月　　7 　　日
                  刑事第十六庭  審判長法　官  葉騰瑞
                                      法　官  王耀興
                                      法　官  古瑞君
以上正本證明與原本無異。
如不服本裁定，應於收受送達後五日內向本院提出抗告狀。
                                      書記官  林君縈
中　　華　　民　　國　　110 　年　　12　　月　　7 　　日
附表：受刑人張維錚定應執行刑案件一覽表
（以下臺灣桃園地方檢察署簡稱「桃園地檢」、臺灣桃園地方法
院簡稱「桃園地院」）
編號  1  2 罪名  不能安全駕駛致交通危險罪  詐欺 宣告刑  有期徒刑5月  有期徒刑1年 犯罪日期  108年5月7日  106年6月30日 偵查(自訴)機關 年度案號  桃園地檢108年度速偵字第2169號  桃園地檢107年度偵字第8316號 最後 事實審 法院 桃園地院  臺灣高等法院  案號 108年度壢交簡字第1146號  109年度上訴字第1516號  判決日期 108/06/06  109/08/20 確定 判決 法院 桃園地院  最高法院  案號 108年度壢交簡字第1146號  110年度台上字第2318號  判決確定日期 108/07/01  110/03/17 是否為得易科罰金之案件  是  否 備註  桃園地檢108年度執字第10886號 (已執畢)  桃園地檢110年度執字第4103號